

ABDUL MAGIC TOURE

Indirizzo Perugia Italia Data di nascita: 29/11/1999

Nazionalità: Italiana Email: magictoureabdul@gmail.com

Sito web: https://github.com/Magic-Toure? Cellulare: 3342558088

tab=repositories

Linkedin: https://www.linkedin.com/in/abdul-

magic-toure-backenddeveloper/

OBIETTIVI

Tramite l'acquisizione del titolo di **Fullstack Developer**, le ottime capacità interpersonali, comunicative, la forte attitudine all'analisi, alla risoluzione dei problemi e l'esperienza nel lavorare con team multidisciplinari. Il mio personale obbiettivo di carriera si focalizza nello sviluppo delle competenze informatiche nel campo del **Backend** e del **Frontend**, tramite realtà di successo, dinamiche ed in costante crescita.

ESPERIENZE LAVORATIVE

Impiegato Venditore 01/2022 - Attuale

Mondo Convenienza (Arredamento GDO)

La mansione di addetto vendite presso Mondoconvenienza ha permesso di sviluppare ulteriormente le competenze nella vendita a contatto con il cliente, nell'uso di programmi grafici tramite terminali video, nella proposta e nell'inserimento di pratiche finanziarie, nonché una base minima nell'arredo e design.

Cameriere 09/2021 - 11/2021

Maio & Co. (Ristorazione)

Facchino 09/2020 - 11/2020

Blue contract service s.r.l. (Logistica)

Steward 12/2019 - 02/2020

PERUGIA CALCIO SPA (Steward)

Operatore 10/2019 - 11/2019

Oxfam (Associazione di Beneficenza)

Fattorino 03/2019 - 01/2022

Grifood (Food Delivery)

Operatore 11/2018 - 12/2018

X Esempio SRL (Telefonia e Rete fissa)

Operatore 07/2018 - 10/2018

Vodafone Linkers SRL (Telefonia e Rete fissa)

Cablatore 05/2017 - 09/2017

Elettromeccanica R.B. S.r.I (Elettrotecnica)

Assistente Informatico

05/2016 - 09/2016

Facoltà di ingegneria perugia (Ingegneria) | Perugia Italia

ISTRUZIONE

Academy Junior Fullstack Developer 02/2024 - 09/2024

Aulab

Attestato sui rischi e pericoli in ambito lavorativo 02/2017 - 05/2017

ITTS A. Volta Perugia | Perugia Italia

Diploma 09/2013 - 07/2018

ITTS A. Volta Perugia | Perugia Italia

Attività e associazioni: Ex Rappresentante d'istituto.

COMPETENZE

Le mie competenze spaziano tra:

ECDL (Patente europea per l'uso del computer)

Elevate capacità nell'ambito SALES/VENDITE

Elevate capacità di utilizzo degli applicativi "CAD": AutoCad, ProgeCAD, Kicad, 3cad, Dialux

Elevate capacità di utilizzo dei linguaggi/librerie: HTML5, CSS, TAILWIND CSS, BOOTSTRAP JAVASCRIPT, PHP, MySQL, LARAVEL, LIVEWIRE, SCRUM, Metodologie Agili, Database Relazionali

L'utilizzo di macchine aziendali come PLC

LINGUE

Madre Lingua ITALIANO

Madre Lingua FRANCESE

Eccelente INGLESE, sia in forma orale che scritta

ULTERIORI INFORMAZIONI

Patenti: B

Le passioni/hobby che mi identificano sono:

- Viaggi di gruppo
- Musica
- Cinema
- Attività Sportiva
- Cura della famiglia e degli amici
- Gioco di ruolo DnD

Autorizzo il trattamento dei dati personali ai sensi del DLGS196/2003 "Codice in materia di protezione dei dati personali" e del GDPR 2016/679 "Regolamento europeo sulla protezione dei dati personali"